【裁判字號】    97,消債清,3
【裁判日期】    970728
【裁判案由】    聲請清算程序
【裁判全文】
臺灣苗栗地方法院民事裁定             97年度消債清字第3號
聲 請 人即
債  務  人  甲○○
上列當事人因消費者債務清理事件聲請清算，本院裁定如下：
    主    文
債務人甲○○自中華民國97年7 月28日17時起開始清算程序，並
同時終止清算程序。
    理    由
一、按法院開始清算程序之裁定，應載明其年、月、日、時，並
    即時發生效力；債務人之財產不敷清償清算程序之費用時，
    法院應裁定開始清算程序，並同時終止清算程序，消費者債
    務清理條例第83條第1項、第85條第1項分別定有明文。
二、本件債務人甲○○主張：其患有小兒麻痺症，不良於行，前
    任職設於桃園縣之達鋒科技股份有限公司，每月收入約新台
    幣（下同）26,400元，因投資向銀行借貸金錢，嗣不能清償
    債務情事，於民國95年間與最大債權銀行中國信託商業銀行
    辦理債務協商，協商時之債務總金額為995,169 元，協商每
    月應償還金額為15,051元，原依協商條件履行，嗣於96年12
    月債務人失業，嗣於97年5 月9 日再與最大債權銀行中國信
    託商業銀行辦理債務重新協商，每月應償還金額為2,000 元
    、其他債權人友邦國際信用卡股份有限公司2,117 元、台新
    國際商業銀行股份有限公司1,300 元，於97年6 月間即已無
    力繼續履行而毀諾，有不可歸責於己致履行顯有重大困難之
    事由，目前僅依賴政府就中低收入戶之殘障補助每月7,000
    元固定收入生活；其又未經法院裁定開始更生程序或許可和
    解或宣告破產，爰向本院聲請清算等語。經查：債務人所主
    張之上開事實，業據提出債權人清冊、財產及收入狀況書、
    財政部台灣省中區國稅局財產歸屬資料清單、財政部台灣中
    區國稅局96年、95年度所得稅各類所得資料清單及財產總歸
    戶資料、財團法人金融徵信中心當事人綜合信用報告、郵政
    存簿儲金簿影本、戶籍謄本、殘障手冊、精神疾病之診斷證
    明書、非自願性失業等為證，且經本院查核屬實，此外，本
    件又查無債務人有消費者債務清理條例第6 條第3 項、第8
    條或第82條第2 項所定駁回清算聲請之事由存在，則債務人
    聲請清算，應屬有據。再查，依據債務人所提財產及收入狀
    況說明書及中區國稅局財產歸屬資料清單所載，債務人並無
    財產，堪認債務人之財產應不敷清償清算程序之費用，爰依
    上開規定裁定開始本件清算程序，並同時終止清算程序。
中    華    民    國    97    年    7     月    28    日
                            民事庭法  官  吳振富
上為正本係照原本作成
開始清算程序之裁定不得抗告，如不服同時終止清算程序之裁定
，應於裁定送達後10日內，以書狀向本院提出抗告，並繳納抗告
費新臺幣1千元。
中    華    民    國    97    年    7     月    28    日
                                  書記官  尤旗樟


司法院資訊處製作；財團法人民間司法改革基金會備份。
